* Transformador Ideal TFI con la corriente
* en el primario entrando y en el secundario saliendo
*  1_______   _______3
*    +     ) (     +  -------> I2
*          ) (
*    V1    ) (     V2= n * V1
*          ) (     I2= I1 / n
*    -     ) (     -
*  2_______) (_______4
*
* Parámetros
*      n=relación de vueltas 1:n (primario:secundario)
*    V2/V1 = n ;    1 : n
* Las relaciones constitutivas son:
* V2=n*V1 y I2= I1 / n
**********************************************************
.subckt TFI 1  2  3  4
+params: n=1
F1 2 1 E1 {n}   ; Fuente de corriente controlada por corriente
E1 3 5 1 2 {n}  ; Fuente de tensión controlada por tensión
R1 5 4 1n       ; Resistencia de la fuente de tensión para que no sea ideal
.ends TFI
**********************************************************


* Autotransformador Ideal con la corriente I1
* en el primario entrando y en el secundario saliendo I2
*
*    ----->I1
*  1 ________
*    +       )
*            )
*    V1      )______2 -------> I2
*       |    )
*       |I3  )   V2  (Devanado de derivación)
*       `    )
*  3 -_______)______3
*
*
* Las relaciones constitutivas son:
* V2=n*V1 y I1=n*I2
*
* Además en el nodo de derivación se cumple que: I1=I2+I3
* Entonces I3=I1-I2= n*I2-I2= (n-1)*I2  => I3= (n-1)* I2
* I2 = I3 /(n-1) y por lo tanto I1= n* I2 = n/(n-1) *I3
* Es decir I1= n/(n-1) *I3. Esta es la ecuación que se implementa abajo


**********************************************************
.subckt autotraforeductor 1  2  3
+ params: n=0.5                       ; Relación de transformación n = V2/V1
+ a={limit(0.0001,0.999999,{n})}      ; Valor intermedio entre nmin=0.0001, nmax=0.999999 y n
*
F1 1 2 E1 {a/(a-1)}  ; Fuente de corriente controlada por corriente  I1= n * I 2= (n/(n-1))* I3. La fuente de corriente F hace circular la
                     ; la corriente I1 desde el nodo 1 al nodo 2 y es proporcional a la corriente del secundario. La corriente a través de la fuente E1
                     ; que entra desde el nodo 2 al nodo 3 es la corriente I3 del devanado de derivación, por lo tanto la corriente de
                     ; de salida I2 se debe expresar en función de I3. De esta manera se implementa I1= n * I 2 con I1 entrado e I2 saliendo.
*
E1 2 4 1 3 {a}       ; Fuente de tensión controlada por tensión       V2 = n V1 (La tensión de salida V2=V2_3 está controlada por
                     ; La tensión de entrada V1=V1_3 con una ganancia igual a la relación de transformación n
R1 4 3 1n            ; Resistencia de la fuente de tensión para que no sea ideal
.ends autotraforeductor
**********************************************************
* n=limit(x,y,z) Intermediate value of x, y, and z

* n stays between x and y

**********************************************************
.subckt autotrafoelevador 1  2  3
+ params: n=2                     ; Relación de transformación n = V2/V1
+ a={limit(1.000001,1g,{n})}      ; Valor intermedio entre nmin=1.000001, nmax=1g y n
*
F1 1 2 E1 {a/(a-1)}  ; Fuente de corriente controlada por corriente  I1= n * I 2= (n/(n-1))* I3. La fuente de corriente F hace circular la
                     ; la corriente I1 desde el nodo 1 al nodo 2 y es proporcional a la corriente del secundario. La corriente a través de la fuente E1
                     ; que entra desde el nodo 2 al nodo 3 es la corriente I3 del devanado de derivación, por lo tanto la corriente de
                     ; de salida I2 se debe expresar en función de I3. De esta manera se implementa I1= n * I 2 con I1 entrado e I2 saliendo.
*
E1 2 4 1 3 {a}       ; Fuente de tensión controlada por tensión       V2 = n V1 (La tensión de salida V2=V2_3 está controlada por
                     ; La tensión de entrada V1=V1_3 con una ganancia igual a la relación de transformación n
R1 4 3 1n            ; Resistencia de la fuente de tensión para que no sea ideal
.ends autotrafoelevador
**********************************************************

